臺灣高雄地方法院民事裁定　　　　　　　110年度聲字第196號
聲　請　人　羅景讚　


相　對　人　劉惠英　
　　　　　　鄭奕彣　


上列當事人間聲請停止執行事件，本院裁定如下：
    主    文
聲請人為相對人供擔保新臺幣拾伍萬陸仟元後，本院一一○年度
司執字第九三八九○號返還房屋等強制執行事件之執行程序，於
本院一一○年度補字第一二○九號債務人異議之訴事件判決確定
、和解、調解或撤回起訴前應暫予停止。
    理    由
一、聲請意旨略以：相對人以請求返還房屋、給付租金等為由向
    本院聲請強制執行（案號：110 年度司執字第93890 號，下
    稱系爭強制執行事件），另經本院民事執行處囑託臺灣橋頭
    地方法院民事執行處（下稱橋院）以110 年度司執助字第22
    83號執行命令查封聲請人所有坐落「高雄市○○區○○路00
    0 號」房地，已訂於民國110 年12月2 日上午9 時30分至現
    場測量，即將鑑價、定期拍賣。系爭強制執行事件所憑 108
    雄院民公士字第98號公證書之執行名義，聲請人主張有不得
    強制執行之事由，即兩造間就「高雄市○○區○○路00號 1
    樓及高雄市○○區○○路00○0 號2 樓等房屋全部及包括其
    坐落基地即高雄市○○區○○段○○段0000地號土地」房地
    租賃契約（下稱系爭租約），兩造已合意於110 年7 月30日
    終止，聲請人並已返還租賃物，相對人仍向聲請人請求租金
    ，實屬無理；且聲請人於110 年8 月間已向高雄市政府教育
    局申請廢止設立許可，業經核准，此有高雄市政府教育局11
    0 年8 月24日高市教幼字第11035603300 號函可參，相對人
    猶以公證書為強制執行，顯無必要。就此聲請人業已提起異
    議之訴，故以，系爭強制執行事件確有暫時停止以免聲請人
    因執行程序續行致蒙難以回復損害之必要性。為此，爰依公
    證法第13條第3 項、強制執行法第18條第2 項規定聲請系爭
    強制執行事件，於聲請人提供擔保後，請准予停止強制執行
    等語。
二、按強制執行程序開始後，除法律另有規定外，不停止執行。
    有回復原狀之聲請，或提起再審或異議之訴，或對於和解為
    繼續審判之請求，或提起宣告調解無效之訴、撤銷調解之訴
    ，或對於許可強制執行之裁定提起抗告時，法院因必要情形
    或依聲請定相當並確實之擔保，得為停止強制執行之裁定。
    強制執行法第18條第1 項、第2 項定有明文。惟按債務人、
    繼承人或占有人，主張公證法第13條第1 項之公證書有不能
    強制執行之事由提起訴訟時，受訴法院得因必要情形，命停
    止執行，但聲請人陳明願供擔保者，法院應定相當之擔保額
    ，命停止執行期限，公證法第13條第3 項定有明文。準此，
    執行債權人以載明應逕受強制執行之公證書為執行名義，向
    執行法院聲請強制執行時，債務人如以有不能強制執行之事
    由而對債權人起訴，且陳明願供擔保停止執行時，受訴法院
    即應定相當之擔保額，命停止執行，而無不准停止強制執行
    之裁量餘地。即公證法第13條第1 項為強制執行法第18條第
    1 項規定之法律別有規定；第3 項規定，則為強制執行法第
    18條第2 項之特別規定，而應優先適用。至於該訴訟之實體
    有無理由，則非法院於裁定停止執行時所應審酌。再者，前
    開公證法之規定並未就債務人主張不得強制執行事項而提起
    之訴訟型態加以限制，是只要債務人主張有不得強制執行之
    事由而提起訴訟，即符合公證法該條規定。另按法院依公證
    法第13條第3 項規定，因必要情形或依債務人聲請定相當之
    擔保額，命停止執行之裁定者，該擔保金額之多寡應如何始
    稱相當，固屬法院職權裁量之範圍。惟此項擔保係備供賠償
    債權人因停止執行所應受之損害，故法院定此項擔保金額，
    應斟酌債權人因停止執行應受之損害為衡量之標準，且僅以
    停止執行之範圍為限，初不得超出執行名義以外而酌定其擔
    保金額（最高法院97年度台抗字第646 號裁定參照）。故法
    院定擔保金額時，自應斟酌該債權人因停止執行可能遭受之
    損害，以為衡量之標準。而債權人因停止執行可能遭受之損
    害，在金錢給付之情形，係指債權人因停止執行延後受償，
    未能即時利用該款項，所可能遭受之損害而言（最高法院10
    6 年台抗字第123 號裁定參照）。
三、經查：
  ㈠系爭強制執行事件確係相對人以系爭租約之公證書（本院所
    屬民間公證人楊士弘事務所108 年度雄院民公士字第98號公
    證書）為執行名義聲請強制執行之案件，且聲請人之高雄市
    ○○區○○路000 號房地（即高雄市○○區○○段00000 地
    號、同段4129建號）業經橋院於110 年10月13日為查封登記
    等情，業經本院調閱系爭強制執行事件卷宗核閱屬實，並有
    橋院110 年度司執助字第2283號卷宗影本附卷可參。而聲請
    人已於110 年10月29日對相對人提起債務人異議之訴，經本
    院以110 年度補字第1209號案件受理乙節，業據聲請人提出
    蓋有本院收狀章之民事起訴狀為佐，並經本院調取該卷宗查
    閱無誤。該執行程序迄今尚未終結，聲請人為本件聲請停止
    執行之聲請係屬合法，揆諸前揭規定，聲請人聲請供擔保後
    停止系爭強制執行事件之強制執行程序，即有理由，應予准
    許；惟為確保相對人因聲請人聲請停止強制執行不當可能遭
    受之損害，得以獲得賠償，並兼顧兩造之權益，本院爰依聲
    請人之聲請，許其提供相當並確實之擔保，停止強制執行。
  ㈡相對人聲請強制執行之債權金額為新臺幣（下同） 810,000
    元（原為876,000 元，後於110 年10月20日以補正狀更正）
    ，為不得上訴第三審之案件，甫繫屬於一審，及依據司法院
    所訂各級法院辦案期限實施要點規定之各審級辦案期限，民
    事審判辦案期限第一審為1 年4 月、第二審為2 年，至二審
    終結期間推定共需約為3 年4 月，再加以合理計算各審級之
    送達、上訴及分案等期間，則本案訴訟審理之期限約需3 年
    10月等情形，如停止執行未能即時受償預計所受之損害額，
    應為聲請人主張應停止執行之債權金額810,000 元按年息 5
    ％計算之法定遲延利息共計155,250 元（計算式： 810,000
    元×5 ％×3 年10月＝155,250 元），另斟酌訴訟期間或有
    變動之情形，爰調整並從寬推認本件供擔保金額應以156,00
    0 元為適當。爰酌定如主文所示之相當擔保金額，予以准許
    。
四、據上論結，本件聲請為有理由，爰裁定如主文。
中    華    民    國   110    年    11    月    23    日
                    民事第五庭法  官  鄭靜筠
以上正本係照原本作成。
如對本裁定抗告須於裁定送達後10日內向本院提出抗告狀，並繳
納裁判費新台幣1,000元。
中    華    民    國   110    年    11    月    23    日
                              書記官  李方云